【裁判字號】    89,訴,310
【裁判日期】    890928
【裁判案由】    懲治走私條例
【裁判全文】
臺灣臺南地方法院刑事判決                          八十九年度訴字第三一號
    公  訴  人  臺灣高雄地方法院檢察署
    被      告  戊○○
                甲○○
                己○○
                庚○○
                丁○○
                乙○○
右列被告因懲治走私條例案件，經檢察官提起公訴 (丙○○○署八十八年度偵字第一
八四三號)，及移送併辦(同上字第二八五二五號)，本院判決如左：
    主  文
戊○○、甲○○、庚○○、丁○○、乙○○共同私運管制物品進口逾公告數額，各處
有期徒刑壹年。
己○○共同連續私運管制物品進口逾公告數額，處有徒刑壹年貳月。
    事  實
一、戊○○係「祥發六六六」號漁船船長，於民國（下同）八十七年十二月廿九日，
    駕駛該船出海捕漁作業時，竟意圖營利，在大陸沿海地區販入如附表所示之大陸
    農產品（共重計三、二一七二．五公斤）擬販賣營利。同行船員甲○○、己○○
    、庚○○、丁○○及乙○○明知附表所示之物係管制物品，竟與戊○○基於共同
    之犯意聯絡，共同運送之，嗣於八十八年一月十二日凌晨四時三十分許，為警查
    獲。
二、己○○另基於概括犯意，於其擔任高雄籍「永隆」號漁船船員期間，與船長莊益
    文及船員許文彥、林清泉、許添福，基於共同之犯意，明知私運物品行政院公告
    一次私運總重量不得超過一千公斤，又一次私運匪偽物品總額由海關照緝獲時之
    完稅價格計算超過新台幣（下同）十萬元者，為走私管制物品，竟基於共同犯意
    聯絡，於八十九年九月十七日，共同駕駛上開漁船，並於外海僱請大陸漁工，由
    高雄港一港口分駐所報關藉口出海捕魚，航行至台中港西方外海約六、七十海里
    即北緯二十四度三十八分，東經一一九度三十分之公海上，由船長莊益文向不詳
    之大陸漁船購買完稅價格超過十萬元之大陸漁貨沙鎦魚四萬一千六百二十公斤、
    白鯧魚七萬一千零二十公斤、巴朗魚一萬零八百四十公斤、蟹管肉八百九十六公
    斤、小管八百六十公斤等魚貨，而由大陸漁工搬運上船，再由莊文益等人基於私
    運管制物品進口之犯意聯絡，將上開漁貨裝於船艙，私運上開管制物品進口，嗣
    於同年十月十六日八時許，船抵入高雄港一港口我國領海時，為警當場查獲。
三、案經台灣高地方法院檢察署檢察官偵查起訴及移送併辦。
    理  由
一、訊據被告六人對於右揭船上被查獲走私物品之事實均坦承不諱，惟均否認有走私
    之犯行，並辯稱不知船上所載之物為走私物品云云。惟查：祥發六六六號漁船祇
    有被告數人，且被告均為擔任捕魚作業之船長或船員，而當場為警獲之走私物品
    高達三十餘公噸，彼等焉有不知船上所裝載者為何物之理？又在永隆號漁船方面
    ，依該船配備之漁具，網魚貨量約為一百五十公斤，一日至多作業下網四、五次
    ，在短期內絕對無法網得十二餘噸之魚貨，並有上開魚貨扣案並經沒入，業據證
    人即警員陳信宏在台灣高雄地方法院檢察署檢察官偵查中明。此外，並有永隆
    號照片、漁具照片、漁貨照片、船員手冊、出港檢查表等件在卷可參。被告等所
    辯，顯係卸責之詞，不足採信，彼等犯行，均堪以認定。
二、核被告六人所為，均係犯懲治走私條例第二條第一項之罪。被告六人，對於上開
    事實欄一之犯行，有犯意聯絡及行為分擔，皆為共同正犯。被告己○○對於上開
    事實欄二之犯行，與莊益文、許文彥、林清泉、許添福有犯意聯絡及行為分擔，
    皆為共同正犯。被告己○○先後二次走私犯行，時開緊接，所犯罪名相同，顯係
    基於概括犯意反覆為之，為連續犯，依法以一罪論並加重其刑。爰審酌被告等品
    性，犯罪之動機、目的、手段、所得利益、所生危害、犯罪後態度等一切情狀，
    分別處如主文所示之刑，以資懲儆。
三、據上論斷，應依刑事訴訟法第二百九十九條第一項前段，刑法第二十八條、第五
    十六條，懲治走條例第二條第一項、第十一條，判決如主文。
    本案經檢察官宋宗儀到庭執行職務。
中      華      民      國    八十九    年      九      月    二十八    日
                              臺灣臺南地方法院刑事第二庭
                                            法  官  王  立  村
右正本證明與原本無異
如不服本判決，應於判決送達後十日內，向本院提出上訴狀。
                                            書記官  歐  貞  妙
中      華      民      國    八十九    年      九      月    二十八    日
附錄本案論罪科刑法條全文：
懲治走私條例第二條第一項：
私運管制物品進口、出口逾公告數額者，處七年以下有期徒刑、得併科新台幣二十萬
元以罰金。


司法院資訊處製作；財團法人民間司法改革基金會備份。
